臺灣嘉義地方法院民事判決　九十二年度訴字第四○四號
　　原　　　告　明台產物保險股份有限公司
　　法定代理人　丙○○
　　訴訟代理人　丁○○
　　被　　　告　甲○○
　　被　　　告　丞邦快捷有限公司
　　　　　　　　　　　　設高雄.
　　法定代理人　乙○○　住同右.
　　訴訟代理人　戊○○　住板橋.
右當事人間請求損害賠償事件，於民國九十三年二月十八日經言詞辯論終結，本院判
決如左：
    主    文
被告應連帶給付原告新臺幣捌拾捌萬柒仟伍佰貳拾捌元，及自民國九十年十一月十日
起至清償日止，按週年利率百分之五計算之違約金。
訴訟費用由被告連帶負擔十分之九，餘由原告負擔。
本判決第一項於原告以新臺幣萬元為被告預供擔保後，得假執行。
原告其餘之訴及假執行之聲請均駁回。
    事實及理由
一、被告經合法傳喚，無正當理由不到庭，查無民事訴訟法第三百八十六條所列各款
    情形，依原告聲請，由其一造辯論而為判決。
二、本件原告起訴主張：被告甲○○受僱於被告丞邦快捷有限公司，於民國九十年九
    月十八日上午七時三十分許，執行職務駕駛車牌號碼ＸＭ—三三七號營業大貨車
    ，沿省道台一線由北往南行駛，途經該線道與嘉朴公路之交岔路口時，本應遵守
    行車號誌之指示行駛，且按當時情形並無不能注意之情事，卻疏未注意，在前方
    行車號誌已轉為紅燈時仍貿然前行。適有訴外人宗宏隆駕駛原告所承保簡淑華所
    有七Ｒ—三八三八號自小客車，沿嘉朴公路由西向東行駛，正穿越該交岔路口。
    被告因而閃煞不及，撞及前開自小客車，造成該自小客車左前車體變形、擋風玻
    璃碎裂等損害，共計修復費用為新臺幣（下同）九十八萬零五百九十五元，原告
    已依保險契約全額支付維修理賠金，並依保險法第五十三條之規定取得代位求償
    權。又本件車禍係因被告丞邦快捷有限公司之受僱人過失而肇事，依民法第一百
    八十八條第一項前段規定，被告丞邦快捷有限公司應與被告甲○○連帶負賠償責
    任。經原告以存證信函要求被告賠償，並分別於九十年十月十七日、九十年十一
    月四日送達被告丞邦快捷有限公司、甲○○後，仍未獲置理。為此，爰依侵權行
    為之法律關係及保險法第五十三條第一項之規定，請求判決被告連帶給付原告九
    十八萬零五百九十五元，及自九十年十一月十日起至清償日止，按週年利率百分
    之五計算之利息。原告並陳明願供擔保，請求准為假執行之宣告。
二、被告丞邦快捷有限公司對於原告所主張侵權行為及被告甲○○受僱於被告丞邦快
    捷有限公司等事實均不爭執，然答辯以：修理費用過高，應合理計算折舊等語，
    為此，請求判決駁回原告之訴。被告甲○○經合法通知未到庭，亦未提出書狀表
    示爭執。
三、按汽車行駛時，駕駛人應注意車前狀況並隨時採取必要之安全措施；汽車行駛至
    交岔路口，其行進應遵守燈光號誌之指示，道路交通安全規則第九十四條、第一
    百零二條第一項第一款分別定有明文。又汽車在使用中加損害於他人者，駕駛人
    應賠償因此所生之損害；受僱人因執行職務，不法侵害他人之權利者，由僱用人
    與行為人連帶負損害賠償責任，亦分別為民法第一百九十一條之二、第一百八十
    八條第一項前段所明定。本件原告主張被告甲○○受僱於被告丞邦快捷有限公司
    ，其於上開時地執行職務時，因闖越紅燈而撞及系爭自小客車，致該自小客車受
    損送修，而原告已依保險契約支付維修理賠金九十八萬零五百九十五元等情，除
    據原告提出車損照片、統一發票、估價單外，復經在場目擊證人即巡邏員警林益
    民、陳敬中到庭結證明確，且為被告丞邦快捷有限公司所不爭執，而被告甲○○
    經合法通知未到庭，亦未提出書狀表示爭執，依民事訴訟法第二百八十條第三項
    規定，視同自認。從而，原告前開主張應堪信為真實，其本於前開法條及保險法
    第五十三條第一項規定，行使代位求償權，請求被告丞邦快捷有限公司與被告甲
    ○○連帶賠償，即屬有據。
四、按被保險人因保險人應負保險責任之損失發生，而對於第三人有損失賠償請求權
    者，保險人得於給付賠償金額後，代位行使被保險人對於第三人之請求權；但其
    所請求之數額，以不逾賠償金額為限，保險法第五十三條第一項定有明文。又不
    法毀損他人之物者，被害人得請求賠償其物因毀損所減少之價額，民法第一百九
    十六條定有明文，所謂請求賠償物因毀損所減少之價額，得以修復費用為估定之
    標準，但以必要者為限，如修理材料以新品換舊品，應予折舊。查原告支付系爭
    自小客車修理費用九十八萬零五百九十五元之事實，固據原告提出統一發票、估
    價單為證。惟系爭自小客車係於九十年六月出廠，有行車執照影本一件在卷可憑
    ，至本件損害事實發生之九十年九月十八日，已使用三個月又四日（出廠日以出
    廠當月十五日計），修復費用中零件部分計七十五萬六千六百四十五元，既係以
    新零件更換被撞之舊零件，參照前開說明，自應將折舊部分予以扣除。而依行政
    院所頒「固定資產耐用年數表」及「固定資產折舊率表」之規定，小客車之耐用
    年數為五年，依定率遞減法，每年折舊千分之三百六十九。另依營利事業所得稅
    查核準則第九十五條第六款規定，固定資產提列折舊採用定率遞減法者，以一年
    為計算單位，其使用期間未滿一年者，按實際使用之月數相當於全年之比例計算
    之，不滿一月者，以月計。依此計算，零件部分以四個月計算其折舊額，共計九
    萬三千零六十七元（計算式：756645x4/12x0.369=93067，元以下四捨五入），
    應予扣除。因此，系爭自小客車之必要修復費用為八十八萬七千五百二十八元（
    計算式：000000-00000=887528）。
五、從而，原告本於保險法第五十三條規定及侵權行為之法律關係，請求判決被告連
    帶給付八十八萬七千五百二十八元，及自九十年十一月十日起至清償日止，按週
    年利率百分之五計算之利息部分，為有理由，應予准許。逾此範圍之請求則無理
    由，應予駁回。又原告陳明願供擔保，請求准為假執行之宣告，經核就其勝訴部
    分，並無不合，爰酌定相當之擔保金額，併宣告之；至原告敗訴部分，其假執行
    之聲請已失所依附，應予駁回。
六、本件事證已臻明確，兩造其餘攻擊防禦方法核於本件判決結果不生影響，爰不另
    一一論述，併此敘明。
據上論結，原告之訴為一部有理由，一部無理由，依民事訴訟法第三百八十五條第一
項、第七十九條、第三百九十條第二項，判決如主文。
中　　　華　　　民　　　國　　九十三　　年　　　二　　　月　　二十七　　日
~B臺灣嘉義地方法院民事第一庭
~B　　審判長法官　曾文欣
~B　　　　法　官　鄭雅文
~B　　    法　官　鄧晴馨
右為正本係照原本作成
如對本判決上訴須於判決送達後二十日內向本院提出上訴狀
中　　　華　　　民　　　國　　九十三　　年　　　三　　　月　　　一　　　日
~B　　　　書記官　楊國色
